臺灣臺北地方法院民事判決　　　　　　 96年度訴字第6304號
原　　　告　甲○○
被　　　告　乙○○
上列當事人間因刑事附帶民事訴訟請求侵權行為損害賠償事件，
經刑事庭移送前來（96年度簡附民字第30號裁定），本院於民國
96年9月7日言詞辯論終結，判決如下：
    主      文
被告應給付原告新臺幣陸萬元，及自民國九十六年五月三日起至
清償日止，按週年利率百分之五計算之利息。
原告其餘之訴駁回。
訴訟費用由被告負擔四十分之一，餘由原告負擔。
本判決第一項於原告以新臺幣貳萬元為被告供擔保後，得執行；
但被告如於假執行程序實施前，以新臺幣陸萬元為原告預供擔保
，得免為假執行。
    事實及理由                        7
壹、程序部分：
    本件被告經合法通知，未於言詞辯論期日到場，核無民事訴
    訟法第 386條所列各款情形，爰依原告聲請，由其一造辯論
    而為判決。
貳、實體部分：
一、原告主張：
  (一)被告與原告原係男女朋友關係，其後因金錢糾紛而分手，嗣
    雙方就過往感情及金錢問題發生口角爭執後，被告竟基於恐
    嚇危害安全之概括犯意，以其0000000000號行動電話先後於
    95年1月3日18時12分許傳送「除非你搬家換地方，或者你整
    天守著你家的電話，你的信用卡帳單我都有留起來，你不找
    我妥協，我還會叫我媽出面找你和你老婆的... 」，於95年
    1月5日13時13分許傳送「你不但不好好面對我還打給亮亮，
    還說我一些不是，我你老和要錢是因為家電有出事了，你居
    然反過來罵我去，你還叫我去死，你自己不好好想想為什麼
    我會這樣對你，最後再告訴你，你越是這樣我還會打給你老
    婆，而我媽已經趕臺北了，你不面對仍堅持你那個性，你不
    只家破人亡，即使剩你一個人我也會對不罷休，我還會找你
    媽。你越來來硬的我就越和你走著瞧... 我只有一條命，你
    還有小孩... 」，並於95年1月6日12時29分許傳送「你要用
    任何藉口面對我都沒關係，我媽現在也要來了，我們花了五
    千叫徵信社找你們了，現在剩兩分鐘。我們走著瞧學你的..
    . 」，及於同日日13時30分許傳送「你這樣我更無法原諒你
    ，我知道你老婆不會給你錢，那是另一回事，你再繼續下去
    吧，還有你女兒... 」等簡訊至原告所使用之0000000000號
    、0000000000號行動電話內，恫嚇原告。被告於95年1月4日
    20時17分許，復以上開行動電話傳送「瞧不起，我們兩條命
    就槓上何大哥和他老婆及小孩了，你叫他講話再狠一點沒關
    係... 」之簡訊至訴外人湯樹盛所使用之0000000000號行動
    電話內，由不知情之訴外人湯樹盛轉傳至原告之行動電話；
    復於同年一月初某日在其台北市○○區○○路67號9樓之8住
    處撥打原告於台北縣板橋市住處申設之00000000市內電話，
    向原告恫稱「要請徵信社查出你家的住址，會讓你家破人亡
    ... 」等語，致使原告閱覽上開簡訊及聽聞上開言語後心生
    畏懼，致生危害於生命、身體、自由安全。該案經鈞院檢察
    署檢察官以95年度偵字第9588號偵查起訴，並經鈞院96年度
    簡字第1458號刑事判決諭知被告有罪在案。
  (二)原告爰依民法第 184條第1項及第193條規定，就被告之恐嚇
    行為，請求如下述之損害賠償共新臺幣（下同）240萬元：
    1.工作損失：被告經常情近失控，原告為顧及妻兒之安全，
      自95年 1月27日起即不敢外出工作，期間共有一年餘，而
      原告之職業為代書，茲以10萬元計算每月之薪資，爰請求
      被告賠償原告14個月之薪資共140萬元。
    2.精神慰撫金：被告以傳送上開簡訊及打電話至原告處所之
      方式恫嚇原告，致使原告心生畏懼，致生危害於安全。而
      原告及原告之配偶於被告之上開恐嚇行為後，即生活於恐
      懼中，且須親自接送小孩，不敢讓小孩獨自上下學或由別
      人接送，並盡量在家不接工作，不僅喪失眾多工作機會，
      精神上更陷於恐懼之中，實恐自己將罹患憂鬱症之類疾病
      ，原告爰請求被告給付100萬元之慰撫金。
  (三)聲明：1.被告應給付原告 240萬元，及自起訴狀繕本送達翌
    日起至清償日止，按週年利率5%計算之利息。2.訴訟費用由
    被告負擔。3.原告願供擔保，請准宣告假執行。
二、被告主張：
    本件被告對於他造主張之事實，已於相當時期受合法之通知
    ，而未於言詞辯論期日到場爭執，亦未提出任何資料供本院
    參酌。
三、按不法侵害他人之身體、健康、名譽、自由、信用、隱私、
    貞操，或不法侵害其他人格法益而情節重大者，被害人雖非
    財產上之損害，亦得請求賠償相當之金額，民法第195條第1
    項定有明文。經查，原告主張上開被告以恐嚇方式，侵害原
    告心理自由權益等事實，業據提出本院96年度簡字第1458號
    刑事判決一件附卷可稽，被告亦未到庭為任何爭執，應堪信
    為真正；則依據上開民法之規定，原告依據侵權行為之法律
    關係，請求被告賠償其因此所受之損害，自屬有據。次按慰
    藉金之多寡，應斟酌雙方之身分、地位、資力與加害之程度
    及其他各種情形核定相當之數額；其金額是否相當，自應依
    實際加害情形與被害人所受之痛苦及雙方之身分、地位、經
    濟狀況等關係決定之（最高法院85年度臺上字第 460號判決
    參照）。本院斟酌兩造原為男女朋友關係，被告因感情及金
    錢問題而實施恐嚇原告之行為，原告之職業為代書，每月平
    均收入達十萬元以上，及被告恐嚇之內容、目前社會景氣狀
    況等一切情狀，認原告請求之非財產上損害以 6萬元為適當
    。
四、按損害賠償，除法律另有規定或契約另有訂定外，應以填補
    債權人所受損害及所失利益為限，民法第216條第1項定有明
    文；該項條文所規範之「所受損害」及「所失利益」，須與
    行為人之侵權行為間具有相當因果關係，受害人始得請求行
    為人賠償。而所謂相當因果關係，乃以普通一般人之社會生
    活經驗為判斷標準，須一定行為之出現，通常會導致一定結
    果之發生時，始得認為其行為與該項結果間，具備相當因果
    關係。本件原告主張：「原告為顧及妻兒之安全，自 95年1
    月27日起即不敢外出工作，期間共有一年餘」云云，不僅未
    能提出任何證據以實其說，衡諸兩造間之關係及被告恐嚇行
    為之內容，猶難認為原告確因被告之恐嚇行為，而產生長達
    一年不敢外出工作之結果。從而原告依據侵權行為之法律關
    係，請求被告賠償其工作收入損失之損害 140萬元，自非可
    採。
五、綜上所述，原告本於侵權行為之法律關係，請求被告給付損
    害 6萬元，及自起訴狀繕本送達翌日即96年5月3日起至清償
    日止，按週年利率5%計算之利息，為有理由，應予准許。逾
    此所為請求，則無理由，應予駁回。原告陳明願供擔保以代
    釋明，聲請宣告假執行，核與法律規定相符，爰酌定相當之
    擔保金額宣告之，並依職權宣告被告預供擔保，得免為假執
    行之金額。
六、本案事證已臻明確，兩造其餘主張陳述及所提之證據，均毋
    庸再予審酌，附此敘明。
七、據上論結，本件原告之訴一部為有理由，一部為無理由，依
    民事訴訟法第79條、第390條第2項、第 392條，判決如主文
    。
中　  華  　民  　國　　96 　 年　   9    月    28    日
                  民事民二庭    法　官　楊代華
以上正本係照原本作成
如對本判決上訴，須於判決送達後20日內向本院提出上訴狀
中　  華  　民  　國　　96 　 年　   9    月    28    日
                                書記官  許婉如
民事訴訟法第392條
（附條件之假執行或免為假執行之宣告）
法院得宣告非經原告預供擔保，不得為假執行。
法院得依聲請或依職權，宣告被告預供擔保，或將請求標的物提
存而免為假執行。
依前項規定預供擔保或提存而免為假執行，應於執行標的物拍定
、變賣或物之交付前為之。
